臺灣彰化地方法院民事裁定
111年度監宣字第485號
聲  請  人  李秋蓮  



相  對  人  周漢明  



關  係  人  周思穎  
            周恩禾  
            周恩賢    住彰化縣○○鄉○○村○○路○段○0         
                 00號
上列當事人間聲請許可處分受監護人財產事件，本院裁定如下：
    主  文
一、准聲請人代理相對人就相對人所共有之彰化縣○○鄉○○段00地
    號土地，按附件所示之共有土地所有權分割契約書之分割方
    法，與該土地之其他共有人周漢忠、周志茂、周漢隆為協議
    分割處分。
二、程序費用由相對人之財產負擔。
    理  由
一、聲請意旨略以：貴院110年度監宣字第314號裁定，選定聲請
    人為相對人周漢明(受監護宣告人）之監護人。相對人與第
    三人周漢忠、周志茂、周漢隆為胞兄弟，因繼承而共有附件
    所示伸港鄕福安段98地號土地，而該土地西側之同段95、95
    -1、95-2、95-3等地號土地亦為上4人所有，相對人有95-1
    地號土地全部所有權；系爭98地號共有土地未臨公路，只能
    藉由西側之95至95-3等地號土地，或南側之私設道路（位在
    同段95-4、99-1等地號範圍内）往西通行之伸港鄉中興路二
    段。為使系爭98地號土地能與上揭95至95-3等地號土地合併
    利用、發揮最大經濟效益，具使土地單純化，有利於土地之
    利用與管理，聲請人與第三人周漢忠、周志茂、周漢隆等人
    協議系爭98地號土地分割方法如附件所示，且已聲請彰化縣
    和美地政事務所繪製（分割）複丈成果圖，上開協議分割方
    法顯然有利於相對人，使其取得系爭98地號分割後單獨所有
    權，容易管理及利用。為此依民法第1113條準用第1101條第
    1、2項，爰聲明：准予聲請人代理相對人(即受監護宣告人)
    就其所有彰化縣○○鄉○○段00地號土地，按附件所示之共有土
    地所有權分割契約書之分割方法，與該土地之共有人周漢忠
    、周志茂、周漢隆為協議分割之處分。
二、按監護人對於受監護人之財產，非為受監護人之利益，不得
    使用、代為或同意處分。監護人為下列行為，非經法院許可
    ，不生效力：一、代理受監護人購置或處分不動產。二、代
    理受監護人，就供其居住之建築物或其基地出租、供他人使
    用或終止租賃。監護人不得以受監護人之財產為投資。但購
    買公債、國庫券、中央銀行儲蓄券、金融債券、可轉讓定期
    存單、金融機構承兌匯票或保證商業本票，不在此限，民法
    第1101條定有明文。該條規定依民法第1113條規定，於成年
    人之監護準用之。
三、經查：聲請人所主張之上開事實，業據其提出戶籍謄本、地
    籍圖謄本、土地登記謄本、共有土地所有權分割契約書、彰
    化縣和美地政事務所土地複丈結果通知書等件為證。並經本
    院依職權調閱本院110年度監宣字第314號全案卷宗，聲請人
    並已向本院陳報受監護人財產清冊經本院收悉（本院111年
    度監宣字第325號）。本院審酌上開案卷資料，本件聲請核
    無不合，本件分割方式並無不利於相對人財產上利益，是本
    件聲請於法並無不合，應予准許。
四、依家事事件法第164條第2項，裁定如主文。　　　　　　　
中　　華　　民　　國　　111 　年　　12　　月　　21　　日
               家事法庭  法　　　官 王美惠
以上正本係照原本作成。
如對本裁定抗告，須於裁定送達後10日之不變期間內，向本院提
出抗告狀，並繳納抗告費新臺幣1,000元
中　　華　　民　　國　　111 　年　　12　　月　　21　　日
                        書　記　官　林子惠